【裁判字號】    92,易,829
【裁判日期】    920912
【裁判案由】    毒品危害防制條例
【裁判全文】
臺灣彰化地方法院刑事判決                          九十二年度易字第八二九號
    公  訴  人  臺灣彰化地方法院檢察署檢察官
    被      告  甲○○
右列被告因違反毒品危害防制條例案件，經檢察官提起公訴（九十二年度毒偵字第九
八一、一三四七、一三五七號），暨移
），本院判決如左：
    主  文
甲○○連續施用第二級毒品，累犯，處有期徒刑捌月，扣案之甲基安非他命貳包（毛
重合計約貳點柒公克），沒收銷燬之，扣案之玻璃吸食器壹組，沒收之。
    事  實
一、甲○○曾因違反毒品危害防制條例案件，經本院判處有期徒刑六月確定，送監執
    行，於民國九十年十二月二十八日執行完畢。又其前因施用毒品案件，經本院裁
    定送觀察、勒戒後，認無繼續施用毒品之傾向，由臺灣彰化地方法院檢察署檢察
    官於八十七年十二月五日，以八十七年度偵字第一０三六七號不起訴處分確定後
    ，復因施用毒品案件，經依本院裁定送觀察、勒戒後，認有繼續施用毒品之傾向
    ，經檢察官聲請，由本院以八十八年度毒聲字第三三五六號裁定移送戒治處所施
    予強制戒治一年，所涉刑事案件部分，並經本院以八十八年度斗簡字第四二二號
    判處有期徒刑四月確定，嗣自八十八年九月一日起送臺灣臺中女子戒治所強制戒
    治滿三月後，其成效經評定合格，無繼續戒治必要，經本院以八十八年度毒聲字
    第五七０三號裁定停止戒治，所餘戒治期間付保護管束，詎其於保護管束期間，
    又因施用毒品，違反保護管束情節重大，經本院以八十九年度毒聲字第二０九四
    號裁定撤銷停止戒治，令入戒治處所施以殘餘期間之強制戒治，所涉刑事案件部
    分，則經本院以八十九年度斗簡字第四一二號判處有期徒刑六月確定，甫於九十
    年十二月二十八日執行完畢。詎其仍不知悔改，再於五年內，基於施用第二級毒
    品甲基安非他命之概括犯意，自九十二年二月二十日起至同年八月十八日止，在
    彰化縣田中鎮八堡圳旁，將第二級毒品甲基安非他命置放於玻璃吸食器內，外用
    火加以燒烤使成氣體後吸食之方式，連續施用第二級毒品甲基安非他命多次，平
    均約一、二星期施用一次。嗣先於同年二月二十日二十一時許，因列管毒品人口
    ，經警採集其尿液送往檢驗結果呈安非他命類陽性反應；復於同年三月三十一日
    十五時十分許、同年五月三日十五時十分許及同年五月七日十七時四十分許，分
    別在彰化縣田中鎮○○里○○○○○道路旁，及彰化縣社頭鄉里仁村魚寮巷八堡
    圳旁，為警查獲，並分別扣得第二級毒品甲基安非他命二包（毛重合計約二．七
    公克），及其所有已供施用毒品之玻璃吸食器一組等物，暨其於本院審理時自白
    其犯罪，始循線查悉上情。
二、案經彰化縣警察局北斗、田中分局報請臺灣彰化地方法院檢察署檢察官偵查起訴
    ，暨彰化縣警察局田中分局報請臺灣彰化地方法院檢察署檢察官移送併案審理。
       理  由
一、右揭事實，業據被告甲○○於本院審理時坦承不諱，且其分別於九十二年二月二
    十日、同年三月三十一日、同年五月三日及七日為警所採集之尿液，經送鑑驗分
    別呈安非他命類及甲基安非他命陽性反應，有詮昕科技股份有限公司九十二年三
    月四日所出具之濫用藥物尿報告及彰化縣衛生局九十二年四月七日煙檢字第九二
    ０六六七號、九十二年五月十二日煙檢字第九二０九一０號、九十二年五月十九
    日煙檢字第九二０九三八號煙毒尿液檢驗成績書各一紙附卷可稽，並有扣案之玻
    璃吸食器一組及甲基安非他命二包可資佐證，此除據被告供陳在卷外，亦有彰化
    縣警察局田中分局查獲涉嫌毒品危害防制條例毒品初步檢驗報告單一紙在卷可按
    ，故核被告之自白與事實相符，堪以採信。再查被告曾因施用毒品案件，經本院
    裁定送觀察、勒戒後，認無繼續施用毒品之傾向，由臺灣彰化地方法院檢察署檢
    察官於八十七年十二月五日，以八十七年度偵字第一０三六七號不起訴處分確定
    後，復因施用毒品案件，經依本院裁定送觀察、勒戒後，認有繼續施用毒品之傾
    向，經檢察官聲請，由本院以八十八年度毒聲字第三三五六號裁定移送戒治處所
    施予強制戒治一年，所涉刑事案件部分，並經本院以八十八年度斗簡字第四二二
    號判處有期徒刑四月確定，嗣自八十八年九月一日起送臺灣臺中女子戒治所強制
    戒治滿三月後，其成效經評定合格，無繼續戒治必要，經本院以八十八年度毒聲
    字第五七０三號裁定停止戒治，所餘戒治期間付保護管束，詎其於保護管束期間
    ，又因施用毒品，違反保護管束情節重大，經本院以八十九年度毒聲字第二０九
    四號裁定撤銷停止戒治，令入戒治處所施以殘餘期間之強制戒治，所涉刑事案件
    部分，則經本院以八十九年度斗簡字第四一二號判處有期徒刑六月確定，甫於九
    十年十二月二十八日入監執行完畢等情，有該不起訴處分書、判決書、臺灣彰化
    地方法院檢察署刑案資料查註紀錄表及臺灣高等法院被告全國前案紀錄表等件在
    卷可參，其於五年內，三次以上犯毒品危害防制條例第十條第二項之施用第二級
    毒品罪，係屬三犯以上毒品危害防制條例第十條之罪。綜上所述，本件事證業已
    明確，被告之犯行，洵堪認定。
二、核被告所為，係犯毒品危害防制條例第十條第二項之施用第二級毒品罪。其持有
    毒品之低度行為，均為施用之高度行為所吸收，均不另論罪。又其先後多次施用
    甲基安非他命之犯行，時間緊接，且犯罪構成要件相同，顯係基於概括犯意反覆
    為之，為連續犯，應依刑法第五十六條之規定，論以一罪並加重其刑。復查被告
    係自九十二年二月二十日起至同年八月十八日止，連續施用第二級毒品甲基安非
    他命，而公訴人僅就被告於九十二年二月二十日或其前四日內某時、同年三月三
    十一日或其前四日內某時、同年五月七日或其前四日內某時，先後施用第二級毒
    品甲基安非他命之犯行提起公訴，惟該未經起訴之部分，與檢察官起訴之部分，
    因被告係基於概括之犯意而為之，具有連續犯之關係，屬裁判上之一罪，其一部
    起訴之效力及於全部，故本院自得併予審究，併此敘明。再查被告曾因違反毒品
    危害防制條例案件，經本院判處有期徒刑六月確定，送監執行，於九十年十二月
    二十八日執行完畢等情，有臺灣彰化地方法院檢察署刑案資料查註紀錄表及臺灣
    高等法院被告全國前案紀錄表等件在卷可參，其於受有期徒刑之執行完畢後，五
    年以內再犯有期徒刑以上之罪，為累犯，應加重其刑，並依法遞加重其刑。爰審
    酌被告前曾有施用毒品罪行，經送觀察勒戒後，猶不知悔改，再施用毒品不輟，
    不僅戕害自身健康，更辜負國家將之視為病人，並施以長時間之戒治處遇之苦心
    ，惟其對他人權益之侵害仍屬有限，於本院審理中已坦承其犯行，及其犯罪目的
    、手段等一切情狀，量處如主文所示之刑。扣案之甲基安非他命二包（毛重二點
    七公克），係屬第二級毒品，爰依毒品危害防制條例第十八條第一項前段規定，
    沒收銷燬之；另扣案之玻璃吸食器一組，係被告所有，且已供其施用毒品犯罪所
    用之物，爰依刑法第三十八條第一項第二款之規定，宣告沒收。
據上論斷，應依刑事訴訟法第二百九十九條第一項前段，毒品危害防制條例第十條第
二項、第十八條第一項前段，刑法第十一條前段、第五十六條、第四十七條、第三十
八條第一項第二款，判決如主文。
本案經檢察官鮑慧忠到庭執行職務。
中      華      民      國    九十二    年      九      月     十二     日
                              臺灣彰化地方法院刑事第一庭
                                        審判長法官  葉  榮  郎
                                        法      官  陳  秋  錦
                                        法      官  簡  璽  容
右正本證明與原本無異。
如不服本判決，應於判決送達後十日內向本院提出上訴狀( 須附繕本 )。
                                        法院書記官  王  惠  嬌
中      華      民      國    九十二    年      九      月     十六     日
毒品危害防制條例第十條第二項
施用第二級毒品者，處三年以下有期徒刑。


司法院資訊處製作；財團法人民間司法改革基金會備份。
